臺灣高等法院民事判決　　　　　　　　 98年度上易字第960號
上　訴　人　吳源耀
訴訟代理人　沈明欣律師
被 上 訴人　徐紹喜
　　　　　　邱月娥
上列當事人間請求給付工程款事件，上訴人對於中華民國98年8
月11日臺灣桃園地方法院97年度訴字第1024號第一審判決提起上
訴，本院於100年4月13日言詞辯論終結，判決如下：
    主  文
原判決關於駁回上訴人後開第二項之訴部分，及訴訟費用之裁判
均廢棄。
被上訴人徐紹喜應給付上訴人新台幣壹拾萬陸仟貳佰壹拾玖元，
及自民國九十七年五月二十二日起，至清償日止，按週年利率百
分之五計算之利息。
其餘上訴駁回。
第一、二審訴訟費用，由被上訴人徐紹喜負擔十分之一，餘由上
訴人負擔。
    事實及理由
一、上訴人主張：上訴人於民國（下同）94年10月間開始向被上
    訴人兩人洽談承攬如附表所示之工程，因彼此熟識僅以口頭
    約定其工程款以被上訴人向業主承攬工程之金額扣除2%為計
    算，嗣上訴人陸續完成新竹市○○路及新北市○○區○○街
    之水電衛浴工程、新竹縣竹北市○○路大樓水電配管1至4樓
    ，桃園縣中壢市○○○街室內改修套房工程亦已完成10分之
    8，而上開各期工程款詳如附表「上訴人主張應付工程款」
    欄所示，再扣除上訴人94年11月至95年8月已收工程款新台
    幣（下同）47萬3,000元，及96年1月至97年3月已收工程款
    257萬元，被上訴人尚積欠工程款116萬7,822元，爰依兩造
    間之承攬法律關係求為命被上訴人應給付上訴人116萬7,822
    元，及自支付命令繕本送達翌日起算法定遲延利息之判決。
    原審判決上訴人敗訴，上訴人不服提起上訴。並上訴聲明：
    (一)原判決廢棄。(二)被上訴人應給付上訴人116萬7,822元，及
    自支付命令繕本送達翌日起至清償日止，按年息百分之5計
    算之利息。
二、被上訴人則以：如附表所示工程乃由被上訴人徐紹喜轉承攬
    予上訴人施作，與被上訴人邱月娥無涉；另上訴人主張如附
    表所示「上訴人主張應付工程款」之數額並不實在，其數額
    應如附表「被上訴人抗辯得請求之工程款」欄所示，且被上
    訴人均按上訴人每次請求之數額為付款，並未積欠上訴人工
    程款；縱有未付款項其請求權亦已逾2年消滅時效，上訴人
    不得再向被上訴人為請求；況上訴人承作之新竹縣竹北市○
    ○路及桃園縣中壢市○○○街之工程迄未完竣，已完工之新
    竹市○○路因水管施工不良，致地下室淹水，新北市○○區
    ○○街亦有延宕工程之情形，被上訴人徐紹喜依約得向上訴
    人求償違約金。又被上訴人邱月娥僅於名義上登記為遠雄裝
    潢網有限公司（下稱遠雄公司）之負責人，並否認被上訴人
    邱月娥或遠雄公司與上訴人間有成立本件承攬契約，被上訴
    人邱月娥之帳戶固曾匯款給上訴人，然此係因被上訴人徐紹
    喜向其借用帳戶，由業主將工程款項匯入該帳戶後再轉匯給
    上訴人，該帳戶所匯款項均係依被上訴人徐紹喜之指示，被
    上訴人邱月娥與被上訴人徐紹喜間並無合夥關係，亦從未與
    上訴人訂立任何契約，上訴人向被上訴人邱月娥請求共同給
    付工程款，並非有據等語，資為抗辯。並答辯聲明：上訴駁
    回。
三、經查上訴人主張其與被上訴人訂立承攬契約，於附表所示時
    間先後承作同表之8項工程，且已全部或局部施工完竣，上
    訴人於96年3月至97年3月間已收之工程款為257萬元等情，
    除被上訴人邱月娥否認與上訴人訂約外，被上訴人徐紹喜則
    對上開事實並不爭執，上訴人所主張被上訴人徐紹喜不爭執
    之部分，自堪信為真實。
四、上訴人主張其亦向被上訴人邱月娥承攬如附表所示工程，扣
    除被上訴人已給付部分，被上訴人尚應給付伊116萬7,822元
    本息等情，則為被上訴人所否認，並以前揭情詞置辯。是本
    件爭點厥為：(一)上訴人與被上訴人邱月娥間是否簽立如附表
    所示工程之承攬契約？(二)上訴人得否請求被上訴人給付工程
    款及其數額為何？爰析述如下：
五、有關上訴人與被上訴人邱月娥間是否簽立承攬契約部分：
    按承攬契約因當事人互相表示意思一致者，無論其為明示或
    默示，即為成立，此觀民法第153條第1項規定自明，即雙方
    對於一定之工作及報酬兩者，一經同意，承攬契約即為成立
    ，不須有何方式，更無須為現實履行。所謂默示之意思表示
    ，係指表意人之舉動或其他情事，足以間接推知其效果意思
    者而言。但承攬報酬為承攬契約所生之權義關係，僅限於契
    約當事人，與第三人無涉。本件承攬契約係上訴人與被上訴
    人徐紹喜二人間有口頭契約，並未作成書面，為上訴人與被
    上訴人徐紹喜所不爭執之事實，上訴人雖主張被上訴人邱月
    娥亦為契約當事人之一，惟被上訴人邱月娥否認雙方有承攬
    契約關係；而當事人主張有利於己之事實者，就其事實有舉
    證之責任，民事訴訟法第277條前段亦有明定，是上訴人應
    就其與被上訴人邱月娥之間有承攬契約法律關係一事，負舉
    證之責。上訴人雖以被上訴人邱月娥於原審自陳與被上訴人
    徐紹喜共同至工地巡視、催促工程進度，並以被上訴人邱月
    娥之帳戶支付伊工程款及語，及被上訴人邱月娥擔任遠雄公
    司之負責人，推認被上訴人邱月娥亦為契約當事人之一云云
    。然查，上訴人於原審自陳本件請求之工程款，於遠雄公司
    成立之前係與被上訴人2人簽訂契約，該公司成立後則係向
    該公司承包等語（見原審訴字卷(一)第25頁），又遠雄公司係
    於96年11月15日始成立等情，亦有該公司營利事業登記證可
    憑（見原審訴字卷(一)第10頁）；而上訴人本件請求工程款之
    工程時期（如附表工程日期所示）跨越前開遠雄公司成立前
    與成立後，惟上訴人於本件訴訟未見向遠雄公司請求，則上
    訴人究竟與何人簽訂工程承攬契約，上訴人本人似亦未能確
    定；又被上訴人邱月娥於原審係稱被上訴人徐紹喜因未繳納
    健保費，借伊帳戶使用，業主將工程款匯至伊帳戶，伊並依
    被上訴人徐紹喜之指示匯款予上訴人；伊並未向上訴人催促
    工期，伊僅係與被上訴人徐紹喜至工地走一走等語（見原審
    訴字卷(一)第25、106頁），參諸上訴人自陳被上訴人2人為同
    居關係（見原審訴字卷(一)第110頁），則被上訴人邱月娥所
    稱伊銀行帳戶借予被上訴人徐紹喜使用，並與被上訴人徐紹
    喜同至工地，尚無違常情，是在上訴人未為其舉證之情況下
    ，自難僅憑被上訴人邱月娥於原審所言及擔任遠雄公司負責
    人，即認上訴人與被上訴人邱月娥間有成立承攬契約之意思
    表示合致，故上訴人主張被上訴人邱月娥亦為承攬契約之
    當事人，並不可採，是本件承攬契約僅存在於上訴人與被上
    訴人徐紹喜之間，與被上訴人邱月娥無涉。
六、有關上訴人得否請求被上訴人給付工程款及其數額若干部分
    ：
  (一)稱承攬者，謂當事人約定，一方為他方完成一定之工作，他
    方俟工作完成，給付報酬之契約。報酬應於工作交付時給付
    之，無須交付者，應於工作完成時給付之。工作係分部交付
    ，而報酬係就各部分定之者，應於每部分交付時，給付該部
    分之報酬。民法第490條第1項、第505條定有明文，系爭工
    程既約定由上訴人施作，迨上訴人完成工程後，由被上訴人
    徐紹喜給付報酬，故上訴人與被上訴人徐紹喜間所定契約為
    承攬契約，此為兩造所不爭執（見原審訴字卷(二)第3頁），
    則依契約約定，上訴人於承攬施作之工程全部完成或局部完
    成之後，被上訴人徐紹喜負有給付工程款之義務，要屬無疑
    。被上訴人徐紹喜稱上訴人承作之前述工程，尚有部分瑕疵
    或未依約履行完成，因與承攬報酬請求權之成立無涉，無礙
    上訴人請求權之行使，先予敘明。爰就如附表所示工程，分
    段論述上訴人得請求被上訴人給付之工程款數額 。
  (二)關於附表項次1所示部分：
  1.上訴人主張其於94年1月至95年8月間於工程施作完成後，可
    向被上訴人請求之工程款為75萬3,560元，扣除被上訴人已
    給付之47萬3,000元，被上訴人尚應給付伊28萬5,600元云云
    ，並提出工程細目及已收工程款明細各乙份為證（見原審訴
    字卷(一)第162、164頁）；被上訴人徐紹喜就此部分之工程款
    ，則以上訴人只得請求70萬6,710元，且已逾請求權時效為
    抗辯（見原審訴字卷(一)第173-174頁、訴字卷(二)第5頁），經
    核本件工程款之性質，均屬承攬報酬之請求，而承攬人之報
    酬及其墊款請求權，因2年間不行使而消滅；而消滅時效，
    自請求權可行使時起算。民法第127條第7款、第128條均有
    明定，是關於本件承攬報酬之請求，應適用2年之短期時效
    。依上訴人主張前揭工程款項，於扣除被上訴人已付47萬3,
    000元後，尚餘28萬0,560元（即75萬3,560元－47萬3,000元
    ＝28萬0,560元）迄未支付，姑不論上訴人主張之前揭工程
    款金額，僅提出單方自製之工程細目為據，並無被上訴人徐
    紹喜簽認同意付款之估價單等文件為證，其實際可得請求之
    數額已有爭執，縱認上訴人主張之工程款數額可採，但觀之
    前項工程款之請款日期（見原審訴字卷(一)第162頁），上訴
    人自95年1月9日起即得請求給付前揭工程款，然上訴人遲至
    97年4月30日始向原審聲請對被上訴人核發支付命令，有上
    訴人支付命令聲請狀之原審收文章戳可憑（見原審促字卷第
    3頁），上訴人聲請支付命令以前之工程款請求權，已逾2年
    時效而消滅，參照被上訴人徐紹喜自承95年4月30日以後施
    作之工程僅有安居街、新竹日月光兩處工程，該二件工程之
    工程款分別為8萬5,000元（上訴人主張8萬6,000元，惟被上
    訴人徐紹喜僅承認8萬5,000元〈見原審訴字卷(一)第182頁〉
    ）、4,800元等語（見原審訴字卷(二)第4頁），而上訴人不爭
    執已收訖8萬5,000元，被上訴人徐紹喜自承4,800元迄未支
    付（見原審訴字卷(二)第4頁），則前揭工程款僅剩餘請求權
    時效在95年4月30日以後起算之4,800元未逾2年時效，其餘
    工程款之請求權，距離可得行使之時點，顯均已逾2年時效
    ，是被上訴人徐紹喜辯稱上訴人關於27萬5,760元（即28萬
    0,5 60元－4,800元＝27萬5,760元）部分工程款之請求權，
    已因未於2年內行使而罹於時效消滅，自屬可採。
  2.上訴人上訴後主張被上訴人於96年1月10日、同年2月5日、
    同年3月12日曾支付上訴人各10萬元，支付時被上訴人亦告
    知伊該3筆款項其中28萬0,560元先用以清償附表項次1未付
    之工程款云云，為被上訴人所否認。上訴人此部分之抗辯除
    與上訴人於原審所主張該3筆所收到之工程款係被上訴人支
    付96年2月至97年4月9日如附表2-8所示之工程款的主張（見
    原審訴字卷(一)第163頁）相違外，復未能舉證以實其說，上
    訴人此部分之抗辯自不足取。
  3.綜上，上訴人請求如附表項次1部分之工程款4,800元，為有
    理由，應予准許，逾此範圍之請求，為無理由，應予駁回。
  (三)關於附表項次2所示部分：
  1.上訴人主張得請求如附表項次2所示工程款28萬7,500元，固
    提出工程細目為證（見原審訴字卷(一)第165頁），惟觀諸其
    上記載各工程之數量、單價、金額等，均為上訴人單方自行
    填載，未經被上訴人徐紹喜複核或簽認，上訴人迄未提出與
    所述相符之單據供原審參核，故上訴人此部分請求之工程款
    項，僅被上訴人徐紹喜不爭執之20萬8,100元部分有據，其
    餘工程款項，因未據上訴人舉證證明確有該項請求權存在，
    自不足採。
  2.上訴人雖主張被上訴人徐紹喜拒絕依伊所請提供此部分工程
    明細（見原審訴字卷(一)第165頁）編號第2工程業主之姓名及
    地址資料供伊傳訊證明「浴室冷熱水、排水、給水、匯水含
    陽台」、「三樓面盆馬桶拆裝」之施作，依民事訴訟法第28
    2條之1條規定，自應以上訴人主張之工款款金額為真實云云
    。然查，被上訴人業依上訴人所請提出本件請求工程部分業
    主之資料（包括業主之地址、全名或姓氏）供本院傳訊，有
    被上訴人98年12月12日書狀可憑（見本院卷第31-1頁），且
    本院亦已依該資料傳訊相關證人（見本院卷第32頁審理單）
    ，有證人李峰凱、蕭羽晴、曾祥榕到庭作證（見本院卷第
    44-47、94-96頁），並無上訴人所稱被上訴人妨礙上訴人舉
    證之情形，況參諸依上訴人所主張之待證事實，上訴人亦曾
    至該處施工，自得自行查得業主之相關資料以供本院傳訊，
    是本件實無民事訴訟法第282條之1規定之適用，上訴人此部
    分之主張，自不足取。
  3.綜上，上訴人請求如附表項次2部分之工程款20萬8,100元，
    為有理由，應予准許，逾此範圍之請求，為無理由，應予駁
    回。
  (四)關於附表項次3所示部分：
  1.查上訴人主張得請求如附表項次3所示工程款160萬1,249元
    ，並提出工程細目為證（見原審訴字卷(一)第164頁），經被
    上訴人徐紹喜於原審及本院同意應付之工程款數額為129萬
    6,000元（即原審訴字卷(二)第8頁依同卷第16頁計算而承認之
    123萬元，加上本院卷第121頁反面承認之附表項次3編號11
    項之熱水器3萬1,000元、發票稅3萬5,000元〈見原審訴字卷
    (二)第16頁〉，其計算式為：123萬元+3萬1,000元+3萬5,000
    元＝129萬6,000元）。
  2.上訴人主張得請求如附表項次3所示工程細目（見原審訴字
    卷(一)第164頁）編號第9工程5間套房17萬5,000元，惟被上訴
    人徐紹喜抗辯上訴人僅施作4間套房同意支付工程款14萬元
    ，因被上訴人徐紹喜拒絕依伊所請提供此部分工程業主之姓
    名及地址資料供伊傳訊證明，依民事訴訟法第282條之1條規
    定，應以上訴人主張之工程款金額為真實云云。惟被上訴人
    並無上訴人所稱妨礙舉證之情形，如前所開六(三)2.所述，
    上訴人此部分主張自不足取。
  3.次查，上訴人主張得請求如附表項次3所示工程細目（見原
    審訴字卷(一)第163頁）編號第10工程之板橋國光街調理台工
    程款為7萬2,000元（見原審訴字卷(一)第164頁），被上訴人
    徐紹喜僅承認6萬元等語（見原審訴字卷(二)第16、8頁），因
    上訴人未能提出經被上訴人徐紹喜複核或簽認之單據或與其
    所述相符之證據供本院參核，是上訴人此部分得請求之工程
    款應僅為被上訴人徐紹喜承認之6萬元，且已計入前開被上
    訴人徐紹喜於原審所承認之123萬元內（見原審訴字卷(二)第1
    6頁、本院卷第121頁反面）。
  4.再查，被上訴人徐紹喜否認工程明細（見原審訴字卷(一)第16
    4頁）編號第10工程之景華街調理台工程款，抗辯伊對業主
    的報價並未包括調理台，伊係請上訴人與業主直接接洽此部
    分之工程，此部分工程款與伊無關云云，並提出與業主曾祥
    榕簽立之估價單為憑（見本院卷第84-89頁）。查證人曾祥
    榕到庭證稱：伊請被上訴人徐紹喜統包伊房子的裝潢，包括
    調理台之施作，在施作過程中發現被上訴人徐紹喜沒有施作
    調理台，被上訴人徐紹喜未將此部分估價在內，但伊有請他
    找人來施作，最後再來結算，當初與被上訴人徐紹喜簽約時
    言明待房屋出售後再給付工程款，完工後徐紹喜有告訴伊工
    程總額約110萬元，但原來簽約的總額是93萬元，而增加的
    細項徐紹喜曾經口頭說明，未出具書面，就伊之認知該110
    萬元工程款係包括調理台部分，被上訴人徐紹喜對該調理台
    之口頭報價，第一次講9萬多元，第二次講8萬多元，完工後
    則稱10萬多元，伊僅有與被上訴人徐紹喜接洽調理台部分的
    工程，調理台完成後，有一位自稱為調理台的包商吳先生打
    電話向伊收錢，經伊拒絕，伊並於99年4月間就該裝潢費用
    與被上訴人徐紹喜達成協議、付款等語（見本院卷第94頁反
    面-第95頁），並提出協議書、合約書為憑（見本院卷第98-
    109頁），且該證詞核與一般工程常隨情狀增、減且多交由
    同一承攬人施作之情相符，是此部分之工程款既經業主曾祥
    榕發包予被上訴人徐紹喜施作，並已付清與被上訴人徐紹喜
    達成協議之工程款項，被上訴人徐紹喜自應支付此部分之工
    程款予上訴人。至被上訴人徐紹喜抗辯該調理台部分非與業
    主原估價範圍內，而與其無涉云云，核與證人曾榕祥所述及
    前開常情不符，自不足取。又上訴人主張此部分工程款為8
    萬6,000元（見原審訴字卷(一)第164頁），被上訴人徐紹喜僅
    承認6萬元等語（見本院卷第121頁反面），因上訴人未能提
    出經被上訴人徐紹喜複核或簽認之單據或與其所述相符之證
    據供本院參核，是上訴人此部分得請求之工程款應僅為被上
    訴人徐紹喜承認之6萬元，逾此部分之請求，則屬無據。
  5.又查，上訴人主張得請求如附表項次3所示工程細目（見原
    審訴字卷(一)第164頁）編號第12工程之內湖套房電熱水器8個
    ，每個4,700元，共計3萬7,600元（見原審訴字卷(一)第164頁
    ），被上訴人徐紹喜抗辯此部分為李峰凱與上訴人接洽，與
    伊無涉，且李峰凱亦以向上訴人承包其他工程之工資抵付此
    部分之款項云云（見原審訴字卷(一)第185頁）。查證人李峰
    凱證稱：熱水器係伊請被上訴人徐紹喜向上訴人訂貨，伊已
    與被上訴人徐紹喜結清此部分貨款等語（見本院卷第45頁）
    ，是證人李峰凱既已支付此部分款項，上訴人自得向被上訴
    人徐紹喜請求給付此部分工程款3萬7,600元。
  6.是上訴人得請求此部分之工程款，除被上訴人徐紹喜同意給
    付之129萬6,000元外，應再加上被上訴人徐紹喜否認之編號
    第10工程之景華街調理台工程款6萬元、編號第12工程之內
    湖套房電熱水器3萬7,600元，共計139萬6,000元（即129萬
    6,000元+6萬元+3萬7,600元＝139萬3,600元），上訴人逾此
    部分所為之請求，即屬無據，應予駁回。
  (五)關於附表項次4所示部分：兩造合意此部分之工程款為15萬
    元（見原審訴字卷(二)第8頁反面）。
  (六)關於附表項次5所示部分：兩造合意此部分之工程款為45萬
    元（見原審訴字卷(二)第9頁）。
  (七)關於附表項次6所示部分：兩造合意此部分之工程款為19萬
    7,000元（見原審訴字卷(二)第9頁）。
  (八)關於附表項次7所示部分：上訴人主張得請求此部分之工程
    款為37萬6,794元（見原審訴字卷(一)第170頁），被上訴人徐
    紹喜抗辯該工程依合約價210萬元，每層樓板完成可請領百
    分之3，以完成4層計算上訴人可請領25萬2,000元（即210萬
    元×3﹪×4層＝25萬2,000元），然上訴人惡意停工，5樓以
    上水電人員重新摸索浪費工資1萬2,000元，故上訴人可請求
    24萬元等語（見原審訴字卷(一)第190頁、卷(二)第13頁）。被
    上訴人徐紹喜雖未舉證證明前開所稱合約價210萬元及上訴
    人每完成1層樓得請款百分之3之依據，然此並未能解免上訴
    人所應負本件其得請求工程款數額之舉證責任，是上訴人既
    未能就此舉證證明，則上訴人得請求被上訴人徐紹喜給付此
    部分工程款自應以被上訴人徐紹喜業已承認之24萬元為限，
    至上訴人逾此部分所為請求，即屬無據。
  (九)關於附表項次8所示部分：上訴人主張因完成此部分10分之
    8工程得請求之工程款為13萬1,219元（見原審訴字卷(一)第17
    1頁），被上訴人徐紹喜抗辯該工程上訴人惡意違約，故僅
    願給付材料工資款3萬2,719元，其餘部分均由李峰凱完成等
    語。查證人李峰凱到庭證稱：該工程原來是上訴人向被上訴
    人徐紹喜承作，因上訴人未完成，由伊收尾，以伊的算法上
    訴人已施作部分只佔該工程的百分之20到30，伊以現場計算
    數量向被上訴人徐紹喜報價30萬元承作，以被上訴人徐紹喜
    願意支付予上訴人工程款之材料數量（見原審訴字卷(一)第19
    1頁）係可以5天各1大、小工施作完成，惟伊跟被上訴人徐
    紹喜合作一間套房水電是3萬5,000元，非套房是用材料及工
    資估價，一般我們是以坪數來估水電的費用，然後雙方再談
    總價去施作等語（見本院卷第45頁）。是上訴人主張其業已
    完成該工程百分之80，要無足採，且上訴人並未完成此部分
    工程，在上訴人未能舉證證明其與被上訴人徐紹喜約定之承
    攬報酬情況下，被上訴人徐紹喜以與其他小包約定之相同方
    式以工資、材料計價，亦屬合理，則上訴人得請求此部分工
    程款應為被上訴人徐紹喜同意支付之3萬2,719元為限，上訴
    人逾此部分所為請求，則屬無據。
  (十)綜上，上訴人主張其承攬如附表所示工程，被上訴人徐紹喜
    應給付工程款總額應為267萬6,219元（即4,800元＋20萬8,
    100元+139萬3,600元+15萬元+45萬元+19萬7,000元+24萬元
    +3萬2,719元＝267萬6,219元），惟兩造均不爭執自96年1
    月至97年3月間，被上訴人徐紹喜已付工程款項共計257萬元
    （見原審訴字卷(一)第163頁、卷(二)第10頁），於扣除被上訴
    人徐紹喜已付工程款，上訴人尚得請求被上訴人徐紹喜給付
    工程款10萬6,219元（2,67萬6,219元－257萬元＝10萬6,219
    元），上訴人逾此部分所為之請求，則屬無據。
七、綜上所述，上訴人依承攬契約關係請求被上訴人徐紹喜給付
    10 萬6,219元及自支付命令繕本送達翌日即97年5月22日（
    見原審促字卷第29頁送達證書）起算至清償日止按年息百分
    之5計算之利息，為有理由，應予准許。逾此所為請求，為
    無理由，應予駁回。原審就上開應准許部分，為上訴人敗訴
    之判決，尚有未洽，上訴意旨求予廢棄改判，為有理由，爰
    由本院就此部分予以廢棄改判如主文第2項所示。至於上訴
    人之請求不應准許部分，原判決為上訴人敗訴之判決，經核
    於法並無不合，上訴意旨就此部分求予廢棄改判，為無理由
    ，應駁回其上訴。
八、兩造其餘之攻擊或防禦方法及未經援用之證據，經本院斟酌
    後，認為均不足以影響本判決之結果，自無逐一詳予論駁之
    必要，併此敘明。
九、據上論結，本件上訴為一部有理由，一部無理由，依民事訴
    訟法第450條、第449條第1項、第79條，判決如主文。
中    華    民    國    100    年    4    月    27    日
                    民事第十九庭
                        審判長法  官  魏麗娟
                              法  官  黃明發
                              法  官  李媛媛
正本係照原本作成。
不得上訴。
中    華    民    國   100    年    4     月    27    日
                              書記官  李華安
附表：
┌─┬──────┬──────┬──────┬──────┬─────┐
│項│工 程 名 稱 │工 程 日 期 │上訴人主張應│被上訴人抗辯│備      註│
│  │            │            │付工程款    │得請求之工程│          │
│次│            │            │            │款          │          │
├─┼──────┼──────┼──────┼──────┼─────┤
│１│新竹小周等工│94年1月至95 │  753,560元 │  706,710元 │工程細目（│
│  │程          │年8月       │            │            │見原審訴字│
│  │            │            │            │            │卷(一)第164 │
│  │            │            │            │            │頁）      │
├─┼──────┼──────┼──────┼──────┼─────┤
│２│北投等工程  │96年3月     │  287,500元 │  208,100元 │工程細目（│
│  │            │            │            │            │見原審訴字│
│  │            │            │            │            │卷(一)第165 │
│  │            │            │            │            │頁）      │
├─┼──────┼──────┼──────┼──────┼─────┤
│３│辛亥路小套房│96年2 月至96│1,601,249元 │1,296,000元 │工程細目（│
│  │等工程      │年11月      │            │            │見原審卷(一)│
│  │            │            │            │            │第166頁） │
├─┼──────┼──────┼──────┼──────┼─────┤
│４│新竹市○○路│96年12月    │  211,800元 │  150,000元 │上訴人同意│
│  │工程        │            │            │            │減縮以被上│
│  │            │            │            │            │訴人抗辯之│
│  │            │            │            │            │金額為準（│
│  │            │            │            │            │見原審訴字│
│  │            │            │            │            │卷(二)第8反 │
│  │            │            │            │            │面、本院卷│
│  │            │            │            │            │第130頁） │
├─┼──────┼──────┼──────┼──────┼─────┤
│５│新竹市○○路│96年2 月至97│  637,100元 │  450,000元 │上訴人同意│
│  │工程        │年3月       │            │            │減縮以被上│
│  │            │            │            │            │訴人抗辯金│
│  │            │            │            │            │額為準（見│
│  │            │            │            │            │原審訴字卷│
│  │            │            │            │            │(二)第9頁、 │
│  │            │            │            │            │本院卷第13│
│  │            │            │            │            │0頁)      │
├─┼──────┼──────┼──────┼──────┼─────┤
│６│三重市○○街│96年6月     │  211,600元 │  197,000元 │上訴人同意│
│  │工程        │            │            │            │減縮以被上│
│  │            │            │            │            │訴人抗辯金│
│  │            │            │            │            │額為準（見│
│  │            │            │            │            │原審訴字卷│
│  │            │            │            │            │(二)第9頁、 │
│  │            │            │            │            │本院卷第13│
│  │            │            │            │            │0頁）     │
├─┼──────┼──────┼──────┼──────┼─────┤
│７│竹北市○○路│97年3月5日  │  376,794元 │  240,000元 │工程細目（│
│  │工程        │            │            │            │見原審訴字│
│  │            │            │            │            │卷(一)第170 │
│  │            │            │            │            │頁）      │
├─┼──────┼──────┼──────┼──────┼─────┤
│８│中壢市力行北│96年11月15日│  131,219元 │   32,719元 │工程細目（│
│  │街工地      │            │            │            │見原審訴字│
│  │            │            │            │            │卷(一)第171 │
│  │            │            │            │            │頁）      │
├─┴──────┴──────┼──────┼──────┼─────┤
│        合          計        │4,210,822 元│3,280,529元 │          │
│                              │            │            │          │
└───────────────┴──────┴──────┴─────┘